【裁判字號】    98,中簡上,447
【裁判日期】    980618
【裁判案由】    竊盜
【裁判全文】
臺灣臺中地方法院刑事判決           98年度中簡上字第447號
上  訴  人
即  被  告  甲○○
上列上訴人即被告因竊盜案件，不服本院沙鹿簡易庭98年度沙簡
字第81號中華民國98年3月31日第一審簡易判決（聲請簡易判決
處刑案號：臺灣臺中地方法院檢察署98年度速偵字第38號），提
起上訴，本院管轄之第二審合議庭判決如下：
    主    文
上訴駁回。
甲○○緩刑貳年
    犯罪事實及理由
一、本案經本院合議庭審理結果，認第一審簡易判決認事用法及
    量刑均無不當，應予維持，並引用第一審判決書記載之犯罪
    事實、證據及理由（如附件）。
二、上訴意旨略以：
  (一)上訴人對於判決書所載事實及引用法條完全接受，上訴人確
    實有觸犯刑法第320條第1項「竊盜」罪，上訴人於犯後非常
    自責，本無理由向鈞院請求輕判，但犯罪之當初，乃因上訴
    人工作不順遂，一時手頭不便，方興起竊盜之歹念；至今仍
    就此錯誤的行為，懊惱後悔不已，今遭鈞院判刑55日，得易
    科罰金新臺幣55000元，亦屬合理論罪。惟至今工作仍不穩
    定，景氣亦不佳，實無能力支付上揭罰金。
  (二)上訴人於刑事簡易判決前已取得被害人原諒，並互立和解書
    ；上訴人亦知竊盜乃公訴罪，不因與被害人和解而為無罪論
    定，惟上訴人不敢奢求據此即能獲得無罪輕放，僅求鈞院仍
    給予自新機會，獲得「緩刑」處分等語。
三、按刑罰之量定，固屬法院自由裁量之職權行使，但仍應審酌
    刑法第57條所列各款事由及一切情狀，為酌量輕重之標準，
    並非漫無限制；量刑輕重係屬事實審法院得依職權自由裁量
    之事項，苟已斟酌刑法第57條各款所列情狀而未逾越法定刑
    度，不得遽指為違法；且在同一犯罪事實與情節，如別無其
    他加重或減輕之原因，下級審量定之刑，亦無過重或失輕之
    不當情形，則上級審法院對下級審法院之職權行使，原則上
    應予尊重（最高法院72年度臺上字第6696號、75年度臺上字
    第7033號判例及85年度臺上字第2446號判決意旨參照）。次
    按刑法第320條第1項竊盜罪之法定本刑為5年以下有期徒刑
    、拘役或500元以下罰金，原審就被告竊盜之犯行，依刑事
    訴訟法第449條第1項前段、第454條第2項，刑法第320條第1
    項、第41條第1項前段，刑法施行法第1條之1規定，予以論
    罪，判處被告拘役55日，並諭知易科罰金之折算標準，核其
    認事用法並無違誤，量刑亦屬妥適。被告僅以請求給予自新
    機會，獲得「緩刑」處分為由，而提起本件上訴，為無理由
    ，應予駁回。
四、惟查被告未曾因故意犯罪受有期徒刑以上刑之宣告，有臺灣
    臺中地方法院檢察署刑案資料查註紀錄表及臺灣高等法院被
    告前案紀錄表各1件在卷可按，茲念被告因一時失慮，致罹
    刑章，並衡酌被告犯後坦承犯行，且被害人丙○○已表示願
    意原諒被告，而被告亦已與被害人丙○○達成和解，有和解
    書及本院電話紀錄表各1紙存卷足證，堪認具有悔意、犯罪
    後態度尚佳，被告經此偵、審程序教訓及刑之宣告，應能知
    所警惕，信無再犯之虞，本院綜合各情，認第一審簡易判決
    所宣告之刑以暫不執行為適當，併予宣告緩刑2年，以啟自
    新。
據上論斷，應依刑事訴訟法第455條之1第1項、第3項、第373條
、第368條，刑法第74條第1項第1款，判決如主文。
本案經檢察官乙○○到庭執行職務。
中    華    民    國    98    年    6    月    18    日
                  刑事第十四庭  審判長法  官  江奇峰
                                      法  官  廖純卿
                                      法  官  林學晴
以上正本證明與原本無異
不得上訴。
                                      書記官  簡雅文
中    華    民    國    98    年    6    月    18    日


司法院資訊處製作；財團法人民間司法改革基金會備份。
